de: Typ des Zündkabelanschlusses: Coil-on-Plug (COP)-Stecker/Verlängerung; DIN (Zündkerzenanschluss); Verteilerkappenanschluss; Buchse/Turm (Zündspulen-/Verteilerende); HEI/Stecker (Zündspulen-/Verteilerende); SAE (Zündkerzenanschluss); Sonstiges
en: Ignition lead terminal type: Coil-on-plug (COP) boot/extension; DIN (spark plug terminal); Distributor cap terminal; Female socket / tower (coil/distributor end); HEI / male tower (coil/distributor end); SAE (spark plug terminal); Other
da: Terminaltype for tændkabel: Coil-on-plug-hætte/-forlænger (COP); DIN (tændrørsterminal); Strømfordelerdækselterminal; Hunstik / tårn (tændspole-/strømfordelerende); HEI / hantårn (tændspole-/strømfordelerende); SAE (tændrørsterminal); Andet
ru: Тип клемм проводов зажигания: Наконечник/удлинитель для индивидуальной катушки (COP); DIN (клемма свечи зажигания); Клемма крышки распределителя; Гнездо (со стороны катушки/распределителя); HEI / штекер (со стороны катушки/распределителя); SAE (клемма свечи зажигания); Другое
ja: 点火リード端末タイプ: コイルオンプラグ (COP) ブーツ/エクステンション; DIN (スパークプラグ端子); ディストリビューターキャップ端子; メスソケット / タワー (コイル/ディストリビューター側); HEI / オスタワー (コイル/ディストリビューター側); SAE (スパークプラグ端子); その他
hr-HR: Vrsta terminala kabela za paljenje: Kapa/nastavak za coil-on-plug (COP); DIN (priključak svjećice); Priključak kape razvodnika; Ženska utičnica / toranj (kraj bobine/razvodnika); HEI / muški toranj (kraj bobine/razvodnika); SAE (priključak svjećice); Ostalo
zh-CN: 点火高压线端子类型: 独立点火 (COP) 护套/延长线; DIN (火花塞端子); 分电器盖端子; 母插座/塔形 (线圈/分电器端); 高能点火/公塔形 (线圈/分电器端); SAE (火花塞端子); 其他
fr: Type de borne du fil d’allumage: Embout/rallonge pour bobine sur bougie (COP); DIN (borne de bougie d’allumage); Borne de tête d’allumeur; Douille/tour femelle (côté bobine/distributeur); Tour mâle/HEI (côté bobine/distributeur); SAE (borne de bougie d’allumage); Autre
hu: A gyújtáskábel csatlakozójának típusa: Gyertyára épített trafó (COP) pipa/hosszabbító; DIN (gyújtógyertya-csatlakozó); Elosztófedél-csatlakozó; Hüvelyes aljzat / torony (trafó/elosztó vége); HEI / csapos torony (trafó/elosztó vége); SAE (gyújtógyertya-csatlakozó); Egyéb
vi: Loại đầu nối dây dẫn đánh lửa: Chụp/ống nối bô bin trên bugi (COP); DIN (đầu nối bugi); Đầu nối nắp bộ chia điện; Chân cắm cái / ổ cắm (đầu bô bin/bộ chia điện); Đầu dương / HEI (đầu chia điện/mô bin); SAE (đầu nối bugi); Khác
ko: 점화 리드 단말기 형식: 코일 온 플러그(COP) 부츠/익스텐션; DIN(점화 플러그 터미널); 디스트리뷰터 캡 터미널; 암 소켓/타워(코일/디스트리뷰터 끝); HEI/수 타워(코일/디스트리뷰터 끝); SAE(점화 플러그 터미널); 기타
cs: Typ terminálu zapalovacího kabelu: Nástavec samostatné cívky (COP); DIN (koncovka zapalovací svíčky); Koncovka víka rozdělovače; Zásuvka (strana cívky/rozdělovače); Zástrčka HEI (strana cívky/rozdělovače); SAE (koncovka zapalovací svíčky); Ostatní
zh-TW: 點火線端子類型: 直接點火 (COP) 護套/延伸管; DIN (火星塞端子); 分電盤蓋端子; 母座 / 塔式 (線圈/分電盤端); HEI / 公頭塔式 (線圈/分電盤端); SAE (火星塞端子); 其他
el: Τύπος ακροδέκτη καλωδίου ανάφλεξης: Κάλυμμα/προέκταση πολλαπλασιαστή ανά μπουζί (COP); DIN (ακροδέκτης μπουζί); Ακροδέκτης καπακιού διανομέα; Θηλυκή υποδοχή / πύργος (άκρο πολλαπλασιαστή/διανομέα); HEI / αρσενικός πύργος (άκρο πολλαπλασιαστή/διανομέα); SAE (ακροδέκτης μπουζί); Άλλο
lt-LT: Uždegimo laido gnybto tipas: Ritės ant žvakės (COP) antgalis / ilgintuvas; DIN (uždegimo žvakės gnybtas); Skirstytuvo dangtelio gnybtas; Moteriškas lizdas / bokštelis (ritės / skirstytuvo galas); HEI / vyriškas bokštelis (ritės / skirstytuvo galas); SAE (uždegimo žvakės gnybtas); Kita
pt-PT: Oportunidade de ignição potencial tipo terminal: Capucho/extensão de bobina por vela (COP); DIN (terminal da vela de ignição); Terminal da tampa do distribuidor; Casquilho fêmea / torre (extremidade da bobina/distribuidor); HEI / torre macho (extremidade da bobina/distribuidor); SAE (terminal da vela de ignição); Outro
sk-SK: Typ svorky zapaľovacieho kábla: Kryt/nástavec cievky priamo na sviečke (COP); DIN (koncovka zapaľovacej sviečky); Koncovka veka rozdeľovača; Samičia zásuvka / veža (strana cievky/rozdeľovača); HEI / kolík (koniec na cievke/rozdeľovači); SAE (koncovka zapaľovacej sviečky); Iné
pt-BR: Cabo de vela tipo de terminal: Capa/extensão de bobina por cilindro (COP); DIN (terminal de vela de ignição); Terminal da tampa do distribuidor; Soquete/torre fêmea (ponta da bobina/distribuidor); HEI / torre macho (ponta da bobina/distribuidor); SAE (terminal de vela de ignição); Outro
bg-BG: Тип клема на запалителния кабел: Накрайник/удължител за бобина върху свещ (COP); DIN (накрайник за запалителна свещ); Клема за капачката на делкото; Женско гнездо/извод (откъм бобина/делко); HEI/мъжки извод (откъм бобина/делко); SAE (накрайник за запалителна свещ); Други
nl: Ontstekingskabel aansluitklem type: Coil-on-plug (COP) kap/verlengstuk; DIN (bougie-aansluiting); Verdelerkap-aansluiting; Vrouwelijke aansluiting (bobine-/verdeleruiteinde); HEI / mannelijke aansluiting (bobine-/verdeleruiteinde); SAE (bougie-aansluiting); Overig
sl-SI: Vrsta priključka vžigalnega kabla: Kapa/podaljšek za tuljavo na svečki (COP); DIN (priključek na vžigalno svečko); Priključek za kapo razdelilnika vžiga; Ženski priključek (na strani tuljave/razdelilnika vžiga); HEI / moški priključek (na strani tuljave/razdelilnika vžiga); SAE (priključek na vžigalno svečko); Drugo
ro-RO: Tipul bornei cablului de aprindere: Manșon/extensie bobină pe bujie (COP); DIN (terminal bujie); Terminal capac distribuitor; Mufă mamă/turn (capăt bobină/distribuitor); HEI/turn tată (capăt bobină/distribuitor); SAE (terminal bujie); Altele
tr: Ateşleme kablosu terminal türü: Buji üstü bobin (COP) başlığı/uzatması; DIN (buji terminali); Distribütör kapağı terminali; Dişi soket / kule (bobin/distribütör ucu); HEI / erkek kule (bobin/distribütör ucu); SAE (buji terminali); Diğer
sv: Terminaltyp för tändkabel: Coil-on-Plug-tändhatt (COP) /förlängning; DIN (tändstiftsanslutning); Fördelarlocksterminal; Hona / torn (ände för tändspole/fördelare); HEI / hane (ände för tändspole/fördelare); SAE (tändstiftsterminal); Övrigt
fi: Sytytysjohdon liittimen tyyppi: Tulppapuolan (COP) hattu/jatke; DIN (sytytystulpan liitin); Virranjakajan kannen liitin; Naarasliitin/torni (puolan/virranjakajan pää); HEI/urostorni (puolan/virranjakajan pää); SAE (sytytystulpan liitin); Muu
it: Tipo di terminale del cavo di accensione: Cappuccio/estensione coil-on-plug (COP); DIN (terminale candela); Terminale calotta spinterogeno; Presa femmina / connettore (lato bobina/spinterogeno); HEI / connettore maschio (lato bobina/spinterogeno); SAE (terminale candela); Altro
th: ขั้วต่อสายไฟจุดระเบิด: ปลั๊ก/หัวต่อคอยล์ออนปลั๊ก (COP); DIN (ขั้วต่อหัวเทียน); ขั้วต่อฝาครอบจานจ่าย; เต้ารับตัวเมีย / แกน (ฝั่งคอยล์/จานจ่าย); HEI / แกนตัวผู้ (ฝั่งคอยล์/จานจ่าย); SAE (ขั้วต่อหัวเทียน); อื่นๆ
nb: Terminaltype for tenningskabel: Coil-on-plug (COP) hette/forlenger; DIN (tennpluggterminal); Fordelerlokkterminal; Hunnkontakt / tårn (coil-/fordelerende); HEI / hanntårn (coil-/fordelerende); SAE (tennpluggterminal); Annet
es: Tipo de terminal de los cables de encendido: Funda/extensión de bobina sobre bujía (COP); DIN (terminal de bujía); Terminal de tapa de distribuidor; Enchufe/torre hembra (extremo de la bobina/distribuidor); HEI/torre macho (extremo de la bobina/distribuidor); SAE (terminal de bujía); Otro
pl: Typ końcówki przewodu zapłonowego: Fajka/przedłużenie bezpośredniej cewki zapłonowej (COP); DIN (końcówka świecy zapłonowej); Końcówka kopułki rozdzielacza; Gniazdo żeńskie / wieżyczka (od strony cewki/rozdzielacza); HEI / męska wieżyczka (od strony cewki/rozdzielacza); SAE (końcówka świecy zapłonowej); Inne